【裁判字號】    90,易,2381
【裁判日期】    900907
【裁判案由】    違反商標法
【裁判全文】
台灣台中地方法院刑事判決                          九十年度易字第二三八一號
    公  訴  人  臺灣臺中地方法院檢察署檢察官
    被      告  甲○○
右列被告因違反商標法案件，經檢察官提起公訴（九十年度偵字第八六０四號），本
院判決如左：
    主  文
甲○○連續明知為意圖欺騙他人，於類似商品，使用相同於他人註冊商標之圖樣之商
品而販賣，處有期徒刑月，如易科罰金，以佰元折算壹日。
扣案之仿冒如附表所示商標圖樣之Ｔ恤貳拾件均沒收。
    事  實
一、甲○○係台中市○○街○段一０四之五號「益盛進口服飾」店之負責人，明知如
    附表所示之商標圖樣，係瑞士商香奈兒股份有限公司（下稱香奈兒公司）向我國
    經濟部中央標準局（現改為經濟部智慧財產局）申請註冊，取得指定專用於各種
    衣服商品之商標專用權（專用期間自民國八十三年三月一日起至九十七年三月三
    十一日止），竟基於意圖營利之概括犯意，先於九十年四月初，在韓國某處，明
    知某不詳姓名年籍之人所販售之仿冒上開商標圖樣之Ｔ恤係仿冒品，仍以每件新
    台幣（下同）一百五十元之價格販入仿冒Ｔ恤三十件，再先後在其經營之服飾店
    內，以每件零售二百九十元及批發一百九十元之價格，販售予不特定之客人牟利
    。嗣於九十年四月二十五日下午四時三十五分許，為警在上址當場查獲，並扣得
    仿冒上開商標圖樣之Ｔ恤二十件。
二、案經香奈兒公司告訴由台中市警察局第四分局報告臺灣臺中地方法院檢察署檢察
    官偵查起訴。
    理  由
一、訊據被告甲○○固坦承於前開時、地販售使用相同於告訴人香奈兒公司同一商品
    之註冊商標圖樣之商品牟利之犯行，惟辯稱：伊並不知上開商品係仿冒品，直至
    為警查獲時始知為仿冒品云云。惟查右揭犯罪事實，業據告訴代理人劉庭耀於警
    訊中指訴甚詳，且告訴人公司所生產之服飾均有完整的衣領標與洗滌標等資料，
    且未曾生產與被告所販售之Ｔ恤相同款式的產品，而真品針織上衣每件約一萬元
    以上，亦據英屬開曼群島商香奈兒精品股份有限公司台灣分公司鑑定人官宏儀出
    具之鑑定書一紙在卷足稽，況香奈兒公司所登記之商標非僅於我國經濟部中央標
    準局註冊登記，受我國商標法保護外，尚為國際上及消費者等相關大眾所共知之
    商標，所販售之相關商品亦屬高價位商品，此與被告購入及賣出之價格相差懸殊
    ，被告豈有不知仿冒品之理，況被告販售上開商品以牟利為目的，對於其所販售
    之商品是否為消費者接受、暢銷與否，自當較一般消費者具有更高之注意能力，
    則其對於販售之商品印有如附表所示之商標圖樣，乃知名品牌之仿品，自無不知
    之理。是其所辯不知所販入之Ｔ恤為仿冒品云云，顯係事後卸責之詞，不足採信
    。此外，復有被告販售所剩餘之Ｔ恤二十件扣案足稽，現場照片六幀、售出之Ｔ
    恤照片影本三幀及銷貨單一紙在卷可參，事證明確，被告犯行洵堪認定。
二、核被告所為，係違反商標法第六十三條之販賣仿冒商品罪。又其先後多次犯行，
    時間緊接，所犯構成要件相同之罪名，顯係基於概括之犯意反覆為之，應依刑法
    第五十六條連續犯之規定以一罪論，並加重其刑。爰審酌被告之素行良好，惟其
    經營進口服飾之批發零售，其對於知名品牌之服飾應知之甚詳，竟仍販入上開侵
    害他人商標權之物，實不宜輕縱，然其犯後態度良好，已有悔意等一切情狀，量
    處如主文所示之刑，並諭知易科罰金之折算標準。扣案之Ｔ恤二十件，係仿冒他
    人註冊商標之商品，依商標法第六十四條規定，不問屬於犯人與否，均應依法宣
    告沒收之。
據上論斷，應依刑事訴訟法第二百九十九條第一項前段、商標法第六十三條、第六十
四條，刑法第十一條前段、第五十六條、第四十一條第一項前段，罰金罰鍰提高標準
條例第二條，判決如主文。
中      華      民      國    九十      年      九      月      七      日
                                臺灣臺中地方法院刑事第六庭
                                          法  官  許  月  馨
右正本證明與原本無異。
如不服本判決，應於判決送達後十日內向本院提出上訴狀，上訴於臺灣高等法院臺中
分院( 須附繕本 )。
                                          書記官
中      華      民      國    九十      年      九      月      七      日
所犯法條：
商標法第六十三條
明知為前條商品而販賣、意圖販賣而陳列、輸出或輸入者，處一年以下有期徒刑、拘
役或科或併科新臺幣五萬元以下罰金。


司法院資訊處製作；財團法人民間司法改革基金會備份。
